臺灣高雄地方法院民事裁定　　　　　 110年度雄簡聲字第82號
聲　請　人　吳進和　
相　對　人　臺灣銀行股份有限公司

法定代理人　許志文　
上列當事人間聲請停止強制執行事件，本院裁定如下：
    主  文
聲請人為相對人供擔保新臺幣壹萬元後，本院一一Ｏ年度司執字
第一一一Ｏ三一號清償債務執行事件之強制執行程序，於本院一
一Ｏ年度雄補字第二一六六號債務人異議之訴事件調解或和解成
立、判決確定或撤回起訴前應予停止。
    理  由
一、聲請意旨略以：相對人以本院民國102 年2 月5 日核發之10
    2 年度司執良字第25098 號債權憑證（下稱系爭債權憑證）
    為執行名義，向本院聲請就聲請人對第三人寶大交通股份有
    限公司（下稱寶大公司）之薪資債權為強制執行，經本院以
    110 年度司執字第111031號清償債務執行事件受理（下稱系
    爭執行事件），本院已扣押聲請人對寶大公司之存款債權在
    案。惟聲請人並未曾向相對人辦理信用卡契約，亦未曾向相
    對人借款，經聲請人對相對人提起債務人異議之訴（本院11
    0 年度雄補字第2166號，下稱系爭本案），因兩造間系爭本
    案之審理，非待相當之時日無以終結，若繼續強制執行，恐
    使聲請人遭受難以回復損害。為此，聲請人願供擔保，請准
    裁定系爭執行事件之強制執行程序於系爭本案判決確定、和
    解、撤回起訴或其他原因終止前停止執行等語。
二、按有回復原狀之聲請，或提起再審或異議之訴，或對於和解
    為繼續審判之請求，或提起宣告調解無效之訴、撤銷調解之
    訴，或對於許可強制執行之裁定提起抗告時，法院因必要情
    形或依聲請定相當並確實之擔保，得為停止強制執行之裁定
    ，強制執行法第18條第2 項定有明文。是於當事人提起異議
    之訴，在該異議之訴確定前，法院如認有必要，得依職權命
    或不命供擔保，或依聲請定相當並確實之擔保，為停止強制
    執行之裁定。有無停止強制執行之必要，應斟酌該異議之訴
    在法律上是否顯無理由；如不停止執行，將來是否難於回復
    執行前之狀態；倘予停止執行，是否造成濫行訴訟以拖延執
    行，致債權人之權利無法迅速實現等情，以為判斷。倘該異
    議之訴實體上有無理由，尚待法院調查審認，則非於裁定停
    止強制執行時所應審究（最高法院105 年度台抗字第879 號
    裁定意旨參照）。復按法院依強制執行法第18條第2 項規定
    ，因必要情形或依聲請「定相當並確實之擔保」，為停止強
    制執行之裁定者，該擔保金額之多寡應如何認為相當，固屬
    法院職權裁量之範圍。惟此項擔保係備供強制執行債權人因
    停止執行所受損害之賠償，故法院定擔保金額時，自應斟酌
    該債權人因停止執行可能遭受之損害，以為衡量之標準，始
    符合該條項所稱「定相當並確實之擔保」之規定（最高法院
    108年度台抗字第192號裁定意旨參照）。
三、經查；相對人以系爭債權憑證為執行名義，聲請就聲請人對
    寶大公司之薪資債權為強制執行，經本院以系爭執行事件受
    理在案，而聲請人已向本院提起系爭本案，且系爭執行事件
    之強制執行程序尚未終結等情，業經本院依職權調取系爭執
    行事件及系爭本案卷宗核閱屬實。又依據聲請人所提訴訟及
    其主張，形式上難認有何不合法、顯無理由之情形，是聲請
    人之聲請核與強制執行法第18條第2 項之規定相符，應予准
    許。另本件相對人聲請強制執行之債權額本金為新臺幣（下
    同）64,932元，有民事執行聲請狀附於系爭執行事件卷宗可
    稽。又系爭執行事件業經本院以110 年11月16 日雄院和110
    司執地字第111031號執行命令禁止債務人吳進和在積欠債權
    人臺灣銀行股份有限公司本息暨違約金，及執行費用520 元
    之範圍內，收取對寶大公司之薪資債權或為其他處分，且寶
    大公司亦不得對債務人清償等情，經本院調閱系爭執行事件
    卷宗確認無訛。本院審酌相對人因本件停止執行所受損害，
    相當於上開金額延後受償之法定遲延利息，至於相對人延後
    受償期間，應視該債務人異議之訴何時確定為斷，由於何時
    確定尚無定論，本院認以該訴訟至第2 審確定之時間，即依
    各級法院辦案期限實施要點所規定各審級辦案期限綜合判斷
    約為3 年，兼考量其他遲滯因素導致實際受償日期延宕之可
    能，以及受償風險等一切情事，酌定本件應供擔保金額為1
    萬元。
四、依強制執行法第18條第2 項，裁定如主文。
中    華    民    國   110    年    11    月    29    日
                  高雄簡易庭  法  官  陳安信
以上正本係照原本作成。
如對本裁定抗告須於裁定送達後10日內向本院提出抗告狀，並繳
納裁判費新台幣1,000元。
中    華    民    國   110    年    11    月    29    日
                              書記官  蔡妮君